【裁判字號】    95,訴,602
【裁判日期】    950626
【裁判案由】    毒品危害防制條例
【裁判全文】
臺灣高雄地方法院刑事判決               95年度訴字第602號
公  訴  人  臺灣高雄地方法院檢察署檢察官
被      告  甲○○
上列被告因毒品危害防制條例案件，經檢察官提起公訴（95年度
毒偵字第755 號），被告於本院準備程序為有罪之陳述，經合議
庭裁定由受命法官依簡式審判程序獨任審理，判決如下：
    主  文
甲○○連續施用第一級毒品，累犯，處有期徒刑玖月。扣案第一
級毒品海洛因壹包（驗後淨重零點壹參公克，包裝袋重零點貳玖
公克），沒收燬銷之；扣案注射針筒壹支沒收。
    事  實
一、甲○○前於民國89年間因施用毒品案件，經本院以89年毒聲
    字第7867號裁定送強制戒治，執行中復經停止戒治、撤銷停
    止戒治等處分，嗣於92年9 月6 日執行強制戒治完畢出所，
    並經公訴人以92年度戒毒偵字第860 號為不起訴處分，其另
    於93年間因竊盜案件，經本院以93年度簡字第3298號判處有
    期徒刑6 月確定，於94年5 月4 日執行徒刑完畢出監。詎其
    仍不知悔改，於5 年內又基於施用第1 級毒品海洛因之概括
    犯意，自94年7 月初某日時起（起訴書原記載為同年5 月，
    經公訴人當庭更正為7 月），至94年12月16日早上某時許止
    ，連續在其位於高雄縣鳥松鄉高碼二巷48號住處，以針筒注
    射之方式，施用第一級毒品海洛因多次，平均約5 日施用1
    次，嗣於94年12月16日17時30分許，在高雄市○○市○○路
    217 號前，為警攔檢搜索查獲，並扣得第一級毒品海洛因1
    小包（驗後淨重0.13公克，包裝袋重0.29公克）及其所有供
    施用毒品所用之注射針筒1 支，並經採驗尿液送驗結果呈嗎
    啡陽性反應始悉上情。
二、案經高雄縣政府警察局鳳山分局報請臺灣高雄地方法院檢察
    署檢察官偵查起訴。
    理  由
一、本件被告違反毒品危害防制條例案件，所犯係死刑、無期徒
    刑、最輕本刑為3 年以上有期徒刑以外之罪，其於準備程序
    中就被訴事實為有罪之陳述，經法官告知簡式審判程序之旨
    ，並聽取公訴人及被告之意見後，經本院裁定由受命法官獨
    任進行簡式審判程序，合先敘明。
二、訊據被告甲○○對右揭犯罪事實均坦承不諱，又被告遭查獲
    時所採集尿液經送驗結果，呈現嗎啡陽性反應，此有尿液採
    證代碼對照表、台灣檢驗科技股份有限公司95年1 月2 日之
    濫用藥物尿液檢驗報告1 紙在卷可稽（本院卷第17,18 頁）
    ，而扣案白色粉末1 袋，經送請法務部調查局鑑驗結果，含
    有海洛因成分（驗後淨重0.13公克，空包裝重0.29公克），
    亦有該局95年2 月17日調科壹字第220022264 號鑑定通知書
    1 紙在卷可稽（同卷第14頁），末有扣案其所有、預供施用
    毒品所用注射針筒1 支（送檢驗結果，毒品海洛因陰性反應
    如同卷第21頁檢驗報告），足認被告自白與事實相符，應可
    採信。又被告前於89因施用毒品案件，經本院以89年毒聲字
    第7867號裁定送強制戒治，執行中復經停止戒治、撤銷停止
    戒治等處分，嗣於92年9 月6 日執行強制戒治完畢出所乙節
    ，有臺灣高等法院被告前案紀錄表1 紙附卷可參，被告於強
    制戒治執行完畢期滿5 年內，再犯施用毒品罪名，從而，本
    件罪證明確，犯行洵堪認定，仍應依法論科。
三、按海洛因業經公告列為毒品防害防制條例第2 條第2 項第一
    級毒品，不得非法持有、施用。核被告所為，係犯毒品危害
    防制條例第10條第1 項之施用第一級毒品罪。至被告施用第
    一級毒品時持有第一級毒品海洛因之低度行為，應為施用第
    一級毒品之高度行為所吸收，爰不另論罪。被告先後多次施
    用第一級毒品行為，時間緊接，方法相同，所犯係同一罪名
    之罪，顯係基於概括犯意為之，應依連續犯規定論以一罪，
    並加重其刑。又被告於93年間因竊盜案件，經本院以93年度
    簡字第3298號判處有期徒刑6 月確定，於94年5 月4 日執行
    徒刑完畢出監乙節，有臺灣高等法院被告前案紀錄表附卷可
    參，其受有期徒刑之執行完畢，五年以內再犯有期徒刑以上
    之罪，為累犯，依刑法第47條規定，並遞加重其刑。爰審酌
    被告前已有施用毒品之犯行，並分別經觀察勒戒、強制戒治
    後，猶不知悔改，再次施用毒品，顯見其不知警惕，意志不
    堅，勒戒處分等矯治措施對其毫無作用，本次施用期間約逾
    5 月，及其施用頻率非低，固有不該，惟姑念其犯罪後坦承
    犯行，扣案毒品量微，又施用毒品為自我戕害行為，並未危
    害他人等一切情狀，量處如主文所示之刑。
四、扣案白色粉末1 包，係海洛因毒品（驗後淨重0.13公克，空
    包裝重0.29公克），已如上述，而海洛因包裝袋與毒品析離
    無實益，且虛耗成本，均應認與毒品已為一體，同為第一級
    毒品海洛，爰依同條例第18條第1 項前段規定，沒收銷燬之
    。至鑑驗耗用海洛因因已滅失，爰不為沒收併銷燬之諭知。
    末查扣案注射針筒1 支，係被告所有，預備供施用第一級毒
    品犯罪所用之物（檢驗呈海洛因陰性反應如上述），爰依刑
    法第38條第1 項第2 款規定，宣告沒收之。
據上論斷，應依刑事訴訟法第273 條之1 第1 項、第299 條第1
項前段，毒品危害防制條例第10條第1 項、第18條第1 項前段，
刑法第11條、第47條、第38條第1 項第2 款，判決如主文。
本案經檢察官乙○○到庭執行職務。
中    華    民    國    95    年    6     月    26    日
                  刑事第十四庭  法  官  林瑋桓
以上正本證明與原本無異。
如不服本判決，應於判決送達後10日內，向本院提出上訴狀。
中    華    民    國    95    年    6     月    26    日
                                書記官  謝群育
附錄本件論罪科刑法條：
毒品危害防制條例第10條第1項
施用第一級毒品者，處 6 月以上 5 年以下有期徒刑。


司法院資訊處製作；財團法人民間司法改革基金會備份。
